【裁判字號】    99,台上,3415
【裁判日期】    990603
【裁判案由】    偽造文書
【裁判全文】
最高法院刑事判決            九十九年度台上字第三四一五號
上  訴  人  甲○○原名楊再富.
上列上訴人因偽造文書案件，不服台灣高等法院中華民國九十九
年一月二十七日第二審更審判決（九十八年度重上更(一)字第二０
八號，起訴案號：台灣士林地方法院檢察署九十三年度偵字第六
九七二號），提起上訴，本院判決如下：
    主  文
上訴駁回。
    理  由
按刑事訴訟法第三百七十七條規定，上訴於第三審法院，非以判
決違背法令為理由，不得為之。是提起第三審上訴，應以原判決
違背法令為理由，係屬法定要件。如果上訴理由書狀並未依據卷
內訴訟資料，具體指摘原判決不適用何種法則或如何適用不當，
或所指摘原判決違法情事，顯與法律規定得為第三審上訴理由之
違法情形，不相適合時，均應認其上訴為違背法律上之程式，予
以駁回。本件原判決撤銷第一審之判決，改判仍論處上訴人甲○
○（原名楊再富）共同連續行使偽造私文書，足以生損害於公眾
及他人罪刑，已敘明所憑之證據及認定之理由，從形式上觀察，
並無判決違背法令之情形存在。查上訴人與證人謝榮銓（已另案
判刑確定）等人共同實行原判決事實欄所載行使偽造文書等犯行
，彼此間有犯意聯絡、行為分擔，為共同正犯，原判決已綜合全
部卷證資料，認定明灼，論敘綦詳。上訴意旨泛稱其受僱於謝榮
銓，依指示駕駛犯罪標的物之車輛，僅係謝榮銓利用之工具，且
未參與偽造文書，自無犯罪之故意，原判決徒憑推測，遽予論罪
科刑，於法有違云云，對於原審採證認事職權之適法行使，憑己
見為單純事實上之爭執，不符第三審上訴之法定要件。又原判決
以上訴人之責任為基礎，審酌刑法第五十七條各款所列事項等一
切情狀，量處適當之刑，理由內亦已詳加論列。上訴意旨猶謂其
家境貧窮，親老子幼，倘入監服刑，家人將陷入困境，無異連帶
處罰上訴人全家云云，砌詞爭辯，尤非適法之第三審上訴理由。
其關於此部分之上訴為違背法律上之程式，應予駁回。再者，原
判決關於上訴人想像競合犯之輕罪即刑法第二百十六條、第二百
十二條行使偽造、變造特種文書部分，牽連犯之輕罪即刑法第三
百三十九條第一項詐欺取財及第三百四十九條第二項故買贓物部
分，依刑事訴訟法第三百七十六條第一款、第四款及第七款之規
定，本不得上訴於第三審法院，而重罪即行使偽造私文書部分之
上訴，既應從程序上駁回，則輕罪部分之上訴即無審判不可分原
則之適用，無從併予審判，亦應駁回之。
據上論結，應依刑事訴訟法第三百九十五條前段，判決如主文。
中    華    民    國  九十九  年    六    月    三    日
                      最高法院刑事第十庭
                          審判長法官  花  滿  堂
                                法官  黃  正  興
                                法官  陳  東  誥
                                法官  林  錦  芳
                                法官  吳  信  銘
本件正本證明與原本無異
                                      書  記  官
中    華    民    國  九十九  年    六    月    七    日
                                                      Q

司法院資訊處製作；財團法人民間司法改革基金會備份。
